臺灣高雄地方法院刑事判決　　　　　　100年度簡上字第438號
上　訴　人　臺灣高雄地方法院檢察署檢察官
被　　　告　王志偉
上列上訴人因竊盜案件，不服本院高雄簡易庭100 年度簡字第33
79號中華民國100 年6 月23日第一審刑事簡易判決（聲請簡易判
決處刑案號：100 年度偵緝字第160 號），提起上訴，本院管轄
第二審之合議庭判決如下：
    主  文
原判決撤銷。
被告犯竊盜罪，處有期徒刑肆月，如易科罰金，以新臺幣壹仟元
折算壹日。
    事  實
一、王志偉為林郁潔之友人，其於民國99年3 月15日下午4 時許
    ，在高雄市左營區○○○路278 號6 樓之3 林郁潔租屋處，
    幫忙林郁潔搬家之際，見林郁潔所有置於木盒內之女用勞力
    士手錶（其中錶帶價值新臺幣【下同】17萬元）1 支，竟意
    圖為自己不法之所有，基於竊盜之犯意，竊取前開手錶，得
    手後將該錶持至高雄市三民區○○○路295 號「大益當舖」
    典當。嗣經林郁潔發覺手錶不翼而飛，向王志偉催討，王志
    偉始將該錶贖回，並歸還予林郁潔，後林郁潔發現原錶帶已
    遭置換，始報警循線查獲上情。
二、案經高雄市政府警察局左營分局報告臺灣高雄地方法院檢察
    署檢察官偵查起訴。
    理  由
一、按被告經合法傳喚，無正當之理由不到庭者，得不待其陳述
    ，逕行判決，刑事訴訟法第371 條定有明文。次按對於簡易
    判決不服而上訴者，得準用上開規定，此觀諸刑事訴訟法第
    455 條之1 第3 項之規定自明。查本案上訴人即臺灣高雄地
    方法院檢察署檢察官因不服本院第一審簡易判決而提起上訴
    ，經本院定於100 年10月25日下午3 時行審判程序，並於
    100 年10月4 日、同年月5 日，先後將傳票分別送達被告王
    志偉位在「高雄市○鎮區○○街66號3 樓」及「臺東縣臺東
    市○○路○段639 巷24號」之居所及住所地，惟皆因未獲會
    晤被告本人，亦均無受領文書之同居人或受僱人，而將傳票
    分別寄存於派出所，有被告個人基本資料查詢結果1 紙、本
    院送達證書2 份可稽，依刑事訴訟法第62條準用民事訴訟法
    第138 條第2 項關於寄存送達之規定，寄存送達，自寄存之
    日起，經10日發生效力，是上開傳票已於100 年10月14日、
    同年月15日完成送達，嗣被告於審判程序期日無正當理由未
    到庭，復未提出任何說明或證明等情，有100 年10月25日報
    到單1 紙在卷可按，本院審酌本案傳票已合法送達予被告，
    亦符合就審期間之規定，爰依前開規定，不待其陳述，而為
    判決，合先敘明。
二、上開事實，業據被告於偵查中坦承不諱，核與告訴人林郁潔
    於警詢、偵詢時指述之情節相符，此外，復有受理各類案件
    紀錄表、現場圖各1 紙、勞力士手錶照片3 張等在卷可憑，
    本案事證明確，被告犯行堪以認定。
三、核被告所為，係犯刑法第320 條第1 項之竊盜罪。原審以被
    告犯罪事證明確，予以論罪科刑，固非無見，惟按刑事審判
    旨在實現刑罰權之分配正義，故法院對於有罪被告之科刑，
    應符合罰刑相當之原則，使輕重得宜，罰當其罪，此所以刑
    法第57條明定科刑時，應以行為人之責任為基礎，並審酌一
    切情狀，尤應注意該條所列10款事項，以為科刑輕重之標準
    （最高法院95年度台上字第6565號判決意旨參照）。查被告
    所竊取之勞力士手錶，其錶帶價值即高達17萬元等情，業據
    告訴人於警詢及偵查中時陳述明確；又告訴人於本院審理時
    復指稱：該錶係20幾年前的錶，臺灣市面上看不到，錶帶被
    切換後整個錶就沒有價值，且該錶係母親給我的等語。參以
    被告於偵查中亦不否認原錶帶是14K 金，嗣將錶賣給當舖復
    贖回後，已被當舖換成銅質錶帶之事實，足見告訴人因被告
    犯罪所生之損害非輕，原審判決未斟酌此情，而量處有期徒
    刑2 月，稍嫌過輕，難認符合罰刑相當之原則，尚有未洽。
    檢察官據告訴人之請求，以原審量刑過輕為由而提起上訴，
    請求撤銷原判決，即屬有理由，原判決既有上開可議之處，
    自應由本院予以撤銷改判。爰審酌被告原為告訴人之友人，
    竟趁為告訴人搬家之際，率爾竊取他人勞力士手錶，其犯罪
    之動機、手段、目的均非可取，又雖曾與告訴人表示願和解
    ，惟始終未曾履行，未見彌補告訴人損失之誠意，另參酌被
    告坦承犯行，態度尚可，且無前案紀錄，有臺灣高等法院被
    告前案紀錄表1 份在卷可查，素行尚佳，而其所竊財物錶身
    部分業據被害人領回，犯罪所生損害略有減輕，兼衡被告自
    稱大學肄業，家境小康之智識程度與生活狀況等情狀，量處
    如主文所示之刑，並參酌其前開學歷、家庭經濟狀況及犯罪
    情節，諭知如主文所示易科罰金之折算標準，以資懲儆。
據上論斷，應依刑事訴訟法第455 條之1 第1 項、第3 項、第36
9 條第1 項前段、第364 條、第371 條、第299 條第1 項前段，
刑法第320 條第1 項、第41條第1 項前段，刑法施行法第1 條之
1 第1 項、第2 項前段，判決如主文。
本案經檢察官顏漢文到庭執行職務。
中    華    民    國   100    年    11    月    8     日
                  刑事第十二庭  審判長法  官  黃建榮
                                      法  官  李貞瑩
                                      法  官  王榆富
以上正本證明與原本無異。
不得上訴。
中    華    民    國   100    年    11    月    8     日
                                      書記官  莊正彬
附錄論罪科刑法條：
刑法第320 條（普通竊盜罪、竊佔罪）
意圖為自己或第三人不法之所有，而竊取他人之動產者，為竊盜
罪，處5 年以下有期徒刑、拘役或500 元以下罰金。
意圖為自己或第三人不法之利益，而竊佔他人之不動產者，依前
項之規定處斷。
前二項之未遂犯罰之。